---
title: "Covariance"
output: github_document
---

```{r message=FALSE, warning=FALSE, results='hide'}
require(quantmod)
getSymbols("SPY")
getSymbols("VXX")
```

## 상관관계

수익률의 상관관계를 나타내는 scaterplot
```{r}
returns_matrix <- cbind(diff(log(SPY)), diff(log(VXX)))

# Subsetting from 2009/02/02 and take only close value
sv <- as.xts(returns_matrix["2009-02-02::", c(4, 10)])

# Draw scaterplot 산점도 그리기
df <- as.data.frame(sv)
plot(df)

```

상관관계 출력
```{r}
head(sv)
cor(sv)
```

VSS의 극단치를 그래프로 확인
```{r}
plot(sv$SPY.Close)
plot(sv$VXX.Close)
plot(sv)
```

## 데이터 필터링

* 극단치 무시
* 극단치 제거
* 극단치 변경
극단치 제거
```{r}
# 극단치 찾기
without_outliers <- sv[abs(sv[,1]) < 0.04, ]
without_outliers <- sv[abs(sv[,2]) < 0.15, ]

plot(without_outliers$SPY.Close)
plot(without_outliers$VXX.Close)
plot(without_outliers)
```

산포도
```{r}
df_without_outliers <- as.data.frame(without_outliers)
plot(df_without_outliers)
```

## 선형회귀

SPY와 VXX 간에 관계가 얼마나 강한지 계량화하는 한가지 방법은, 두 시계열 간 선형 회귀 분석(linear regression)의 R^2 값이다.

### 구조식 (Fomulas)

```{r}
# 구조식 만들기
my_formula <- as.formula("y~x")

# 결과는?
my_formula

# 클래스는?
class(my_formula)
```


구조식을 활용한 선형회귀

* 절편 = -0.0024857
* 기울기 = -2.8889981
* 귀무가설, "기울기, 절편이 모두 0"을 기각할 수 있는 p-value = 2.2e-16
  * 매우 작음으로 기각, 즉 상관관계 있음
```{r}
# 선형 회귀 객체 생성
reg <- lm(VXX.Close ~ SPY.Close, data = df_without_outliers)
summary(reg)
```

산포도에서 선형회귀 직선 표시
```{r}
intercept <- reg$coefficients[1]
slope <- reg$coefficients[2]
plot(df_without_outliers)
# abline(reg = reg)
abline(intercept, slope, col="red", lty = 3)
```

## 잔차 (Residuals)

이상적으로 잔차는 가능한 잡음적(noisy)이면 좋다. 즉 정규분포를 따르는 것이 좋다.

acf는 자기 상관 함수 (auto/cross covariance/correlation function estimation)

<http://blog.naver.com/PostView.nhn?blogId=sw4r&logNo=221030974616>

<https://m.blog.naver.com/PostView.nhn?blogId=mghsh1004&logNo=220593445445&proxyReferer=https%3A%2F%2Fwww.google.co.kr%2F>

```{r}
par(mfrow = c(2, 2))
plot(reg$residuals, main = "Residuals through time", xlab = "Days", ylab = "Residuals")
hist(reg$residuals, breaks = 100, main = "Distribution of residuals", xlab = "Residuals")
qqnorm(reg$residuals)
qqline(reg$residuals)
acf(reg$residuals, main = "Autocorrelation")
```

## 지연 (lag)

`lag()` 함수는 가격을 한 단계 앞으로 이동해 시계열을 하루 지연
```{r}
head(VXX$VXX.Close)

# 시계일 지연
head(lag(VXX$VXX.Close, k = 1))

# 시계열 선행
head(lag(VXX$VXX.Close, k = -1))
```

SPY 수익률이 VXX 수익률에 선행한다고 가정하고 산점도를 그려보면 특별한 관계가 없음.
```{r}
# 수익률과 지연 수익률 합치기
lagged_sv <- merge(without_outliers, lag(without_outliers[,1]), lag(without_outliers[,2]))
head(lagged_sv)

# 시간 지연된 SPY와 VXX 간의 산점도
plot(as.numeric(lagged_sv[,3]), as.numeric(lagged_sv[,2]), main = "Scatter plot SPY lagged vs. VXX", xlab = "SPY lagged", ylab = "VXX", cex.main = 0.8, cex.axis = 0.8, cex.lab = 0.8)
```

선형 분석을 통한 확인, p-value는 0.02225 로 높음 귀무가설 채택
```{r}
reg2 <- lm(VXX.Close ~ SPY.Close.1, data = lagged_sv)
summary(reg2)
```

VXX 수익률이 SPY 수익률에 선행한다고 가정후, `ccf()` 함수를 이용한 두 시계열 지연 상관

파란선을 넘어서는 것이 없음으로 시계열 지연을 시켜도 상관관계 없음

```{r}
ccf(as.numeric(without_outliers[,1]), as.numeric(without_outliers[,2]),
    main = "Cross correlation between SPY and VXX",
    ylab = "Cross correlation",
    xlab = "Lag",
    cex.main = 0.8,
    cex.lab = 0.8,
    cex.axis = 0.8
)
```

