---
title: "기술통계 (Descriptive Statistics)"
output: html_notebook
---

# 질적자료 요약 기법

```{r}
library(MASS)
library(ggplot2)
library(plotly)
install.packages("plotly")
data(survey)
```

## 도수분포표(frequency table)
범주별 건수 및 비율 파악
도수빈도, 상대도수, 누적도수, 누적상대도수
1개 변수 요약
```{r}
(smoke <- table(survey$Smoke))
```

## 막대 그래프 (bar chart)
범주별 도수 및 상대도수를 직사각형 막대 모양으로 그린 그래프
막대의 높이가 상대도수에 비례
1개 변수 요약
```{r}
barplot(smoke)
ggplot(survey, aes(Smoke)) + geom_bar()
ggplot(na.omit(survey, survey[, c('Smoke')]), aes(Smoke, na.rm = T)) + geom_bar()
plot_ly(
  x = names(smoke),
  y = smoke,
  type = "bar"
)
```

## 원그래프 (Pie Chart)
원을 범주별 상대도스에 비례하여 중심각을 나눈 그래프
비율 파악 및 비교 범주의 상대 도스와 360을 곱하여 원조각의 각을 계산
1개 변수 요약
```{r}
pie(smoke)
ggplot(data.frame(smoke), aes(x='', y=Freq, fill=Var1)) + geom_bar(stat = 'identity', width = 1) + coord_polar('y', start=0)
plot_ly(labels = names(smoke), values=smoke, type = 'pie')
```


## 분할표
범주형 변수 두 개의 관측 값의 패턴을 파악하기 위해 작성하는 표
두 변수의 범주를 행열에 배치하고 범주들이 교차하는 셀에 도수 표시
2개 변수 요약
```{r}
table(survey$Sex, survey$Smoke)
```

# 양적자료 요약 기법

## 히스토그램 (histogram)
```{r}
data("mtcars")
mtcars$mpg
hist(mtcars$mpg)
qplot(mtcars$mpg, geom="histogram")
ggplot(mtcars, aes(x=mpg)) + geom_histogram(bins = 10)
plot_ly(x = mtcars$mpg, type = "histogram")
```

## 줄기 잎 그림(stem and leaf)
```{r}
mtcars$hp
stem(mtcars$hp)
```

## 선그래프 (line graph)
```{r}
plot(BOD)
ggplot(BOD, aes(x=BOD$Time, y=BOD$demand)) + geom_line()
plot_ly(BOD, x = ~Time, y = ~demand, type = 'scatter', mode = 'lines')

x <- c(1:100)
random_y <- rnorm(100, mean = 0)
data <- data.frame(x, random_y)

plot_ly(data, x = ~x, y = ~random_y, type = 'scatter', mode = 'lines')
plot_ly(data)
```

## 산점도
```{r}
plot(mtcars$hp, mtcars$wt)
ggplot(mtcars, aes(x=mtcars$hp, y=mtcars$wt)) + geom_point()
plot_ly(mtcars, x=~hp, y=~wt)
```

# 자료의 요약

## 상자도표 (box plot)
```{r}
boxplot(mtcars$disp, mtcars$hp)
ggplot(mtcars, aes(x=1, mtcars$disp)) + geom_boxplot()
plot_ly(mtcars, y=~disp, type='box')
```

