---
title: "R Notebook"
output: html_notebook
---

<https://timtrice.github.io/backtesting-strategies>

```{r}
require(quantstrat)
require(data.table)
require(dplyr)
require(DT)
require(ggplot2)
require(htmltools)
require(htmlwidgets)
require(knitr)
require(lattice)
require(pander)
require(tidyr)
require(webshot)
require(blotter)
# sessionInfo()

# Sys.setenv(TZ = "UTC")
currency("USD")

init_date <- "2007-12-31"
start_date <- "2008-01-01"
end_date <- "2009-12-31"
init_equity <- 1e4 # $10,000
adjustment <- TRUE

basic_symbols <- function() {
  symbols <- c(
    "IWM",
    "QQQ",
    "SPY"
  )
}

enhanced_symbols <- function() {
    symbols <- c(
        basic_symbols(), 
        "TLT", # iShares Barclays 20+ Yr Treas. Bond ETF
        "XLB", # Materials Select Sector SPDR ETF
        "XLE", # Energy Select Sector SPDR ETF
        "XLF", # Financial Select Sector SPDR ETF
        "XLI", # Industrials Select Sector SPDR ETF
        "XLK", # Technology  Select Sector SPDR ETF
        "XLP", # Consumer Staples  Select Sector SPDR ETF
        "XLU", # Utilities  Select Sector SPDR ETF
        "XLV", # Health Care  Select Sector SPDR ETF
        "XLY" # Consumer Discretionary  Select Sector SPDR ETF
    )
}

checkBlotterUpdate <- function(port.st = portfolio.st, 
                               account.st = account.st, 
                               verbose = TRUE) {
    
    ok <- TRUE
    p <- getPortfolio(port.st)
    a <- getAccount(account.st)
    syms <- names(p$symbols)
    port.tot <- sum(
        sapply(
            syms, 
            FUN = function(x) eval(
                parse(
                    text = paste("sum(p$symbols", 
                                 x, 
                                 "posPL.USD$Net.Trading.PL)", 
                                 sep = "$")))))
    
    port.sum.tot <- sum(p$summary$Net.Trading.PL)
    
    if(!isTRUE(all.equal(port.tot, port.sum.tot))) {
        ok <- FALSE
        if(verbose) print("portfolio P&L doesn't match sum of symbols P&L")
    }
    
    initEq <- as.numeric(first(a$summary$End.Eq))
    endEq <- as.numeric(last(a$summary$End.Eq))
    
    if(!isTRUE(all.equal(port.tot, endEq - initEq)) ) {
        ok <- FALSE
        if(verbose) print("portfolio P&L doesn't match account P&L")
    }
    
    if(sum(duplicated(index(p$summary)))) {
        ok <- FALSE
        if(verbose)print("duplicate timestamps in portfolio summary")
        
    }
    
    if(sum(duplicated(index(a$summary)))) {
        ok <- FALSE
        if(verbose) print("duplicate timestamps in account summary")
    }
    return(ok)
}

```

# Chapter 4 Get Symbols

```{r}
symbols <- basic_symbols()

getSymbols(Symbols = symbols, 
           src = "yahoo", 
           index.class = "POSIXct",
           from = start_date, 
           to = end_date, 
           adjust = adjustment)
```

```{r}
getSymbols(Symbols = "DGS10", src = "FRED")

chartSeries(DGS10)
```

# Chapter 5 Basic Strategy

```{r}
stock(symbols, currency = "USD", multiplier = 1)
```
```{r}
portfolio.st <- "Port.Luxor"
account.st <- "Acct.Luxor"
strategy.st <- "Strat.Luxor"
```

포트폴리오 초기화
```{r}
rm.strat(portfolio.st)
rm.strat(account.st)
initPortf(name = portfolio.st,
          symbols = symbols,
          initDate = init_date)
initAcct(name = account.st,
         portfolios = portfolio.st,
         initDate = init_date,
         initEq = init_equity)
initOrders(portfolio = portfolio.st,
           symbols = symbols,
           initDate = init_date)
strategy(strategy.st, store = TRUE)
```

## 5.2 Add Indicators

```{r}
add.indicator(strategy = strategy.st,
              name = "SMA",
              label = "nFast",
              arguments =
                  list(
                      x = quote(Cl(mktdata)),
                      n = 10
                      )
              )
add.indicator(strategy = strategy.st,
              name = "SMA",
              label = "nSlow",
              arguments = 
                  list(
                      x = quote(Cl(mktdata)),
                      n = 30
                  )
              )
```

`add.indicator`는 `quantstrat`의 함수.
* `strategy`: 전략의 이름
* `name`: 지표함수 이름, 현재 `TTR` 패키지의 `SMA` 사용.
* `arguments`: 지표함수의 인자값들
* `label`: 유일한 값이여야 함.
`mktdata`는 전략이 수행될 때 생성되는 dataset.

## 5.3 Add Signals

```{r}
add.signal(strategy = strategy.st,
           label = "long",
           name = "sigCrossover",
           arguments = 
               list(
                   columns = c("nFast", "nSlow"),
                   relationship = "gte"
               )
           )
add.signal(strategy = strategy.st,
           label = "short",
           name = "sigCrossover",
           arguments = 
               list(
                   columns = c("nFast", "nSlow"),
                   relationship = "lt"
               )
           )
```

시그널 생성함수
* `sigComparison`: 두 값을 비교
* `sigCrossover`: 두 값이 서로 교차할 때
* `sigFormular`: 중복의 값들에 함수를 대입
* `sigPeak`: Local 최대/최소일 때
* `sigThreashold`: 특정 값을 교차할 때
* `sigTimestamp`: 시간

## 5.4 Add Rules

```{r}
?ruleSignal
add.rule(strategy = strategy.st,
         name = "ruleSignal",
         arguments = list(sigcol = "long",
                          sigval = TRUE,
                          orderside = "long", 
                          orderqty = 100,
                          ordertype = "stoplimit",
                          threshold = 0.0005,
                          prefer = "High", 
                          TxnFees = -10, 
                          replace = FALSE),
         type = "enter",
         label = "EnterLONG")
# add.rule(strategy.st,
#          name = "ruleSignal",
#          arguments = list(sigcol = "short",
#                           sigval = TRUE,
#                           orderside = "short", 
#                           orderqty = -100,
#                           ordertype = "stoplimit",
#                           threshold = -0.005, 
#                           prefer = "Low",
#                           TxnFees = -10, 
#                           replace = FALSE),
#          type = "enter",
#          label = "EnterSHORT")
add.rule(strategy.st, 
         name = "ruleSignal", 
         arguments = list(sigcol = "short", 
                          sigval = TRUE, 
                          orderside = "long", 
                          ordertype = "market", 
                          orderqty = "all", 
                          TxnFees = -10, 
                          replace = TRUE), 
         type = "exit", 
         label = "Exit2SHORT")
# add.rule(strategy.st, 
#          name = "ruleSignal", 
#          arguments = list(sigcol = "long", 
#                           sigval = TRUE, 
#                           orderside = "short", 
#                           ordertype = "market", 
#                           orderqty = "all", 
#                           TxnFees = -10, 
#                           replace = TRUE), 
#          type = "exit", 
#          label = "Exit2LONG")
```

## 5.5 Apply Strategy

```{r}
cwd <- getwd()
# setwd("./_data/")
results_file <- paste("results", strategy.st, "RData", sep = ".")
if (FALSE && file.exists(results_file)) {
    load(results_file)
} else {
    results <- applyStrategy(strategy.st, portfolios = portfolio.st)
    updatePortf(portfolio.st)
    updateAcct(account.st)
    updateEndEq(account.st)
    if(checkBlotterUpdate(portfolio.st, account.st, verbose = TRUE)) {
        save(list = "results", file = results_file)
        save.strategy(strategy.st)
    }
}
# setwd(cwd)
# chart.Posn(portfolio.st)
chart.Posn(portfolio.st, Symbol = "SPY", Dates="2008-01-01::2008-07-01", 
           TA="add_SMA(n = 10, col = 2); add_SMA(n = 30, col = 4)")
```

