---
title: "Parameter Optimization"
output: html_notebook
---

```{r}
.fastSMA <- (1:30)
.slowSMA <- (20:80)
.nsamples <- 5

portfolio.st <- "Port.Luxor.MA.Opt"
account.st <- "Acct.Luxor.MA.Opt"
strategy.st <- "Strat.Luxor.MA.Opt"
rm.strat(portfolio.st)
rm.strat(account.st)

initPortf(name = portfolio.st,
          symbols = symbols,
          initDate = init_date)

initAcct(name = account.st,
         portfolios = portfolio.st,
         initDate = init_date,
         initEq = init_equity)

initOrders(portfolio = portfolio.st,
           symbols = symbols,
           initDate = init_date)

strategy(strategy.st, store = TRUE)
```

```{r}
rm.strat(portfolio.st)
rm.strat(account.st)

initPortf(name = portfolio.st,
          symbols = symbols,
          initDate = init_date)

initAcct(name = account.st,
         portfolios = portfolio.st,
         initDate = init_date)

initOrders(portfolio = portfolio.st,
           initDate = init_date)
```


## 7.1 Add Distribution

이미 `indicator`, `signal`, `rule`을 설정하였음으로 `distribution`만 설정하면 됨.

```{r}
add.distribution(strategy.st,
                 paramset.label = "SMA",
                 component.type = "indicator",
                 component.label = "nFast",
                 variable = list(n = .fastSMA),
                 label = "nFAST")
```

* `paramset.label`: range를 적용할 함수
* `component.type`: indicator
* `component.label`: indicator 레이블
* `variable` 함수에 적용할 변수
* `label`: id

```{r}
add.distribution(strategy = strategy.st,
                 paramset.label = "SMA",
                 component.type = "indicator",
                 component.label = "nSlow",
                 variable = list(n = .slowSMA),
                 label = "nSLOW")
```

## 7.2 Add Distribution Constraints

초기 정의한 `rule`은 SMA(30) <= SMA(10)일 경우 매수하지 않는 것이다. 다시말하면 '느린 SMA <= 빠른 SMA' 일 경우 매수를 '빠른 SMA < 느린 SMA'일 경우 매도 이다.

빠른 SMA와 느린 SMA의 상관관계를 다음과 같이 정의한다.

```{r}
add.distribution.constraint(strategy = strategy.st,
                            paramset.label = "SMA",
                            distribution.label.1 = "nFAST",
                            distribution.label.2 = "nSLOW",
                            operator = "<",
                            label = "SMA.Constraint")
```

## 7.3 Running Parallel

```{r}
require(parallel)

# install.packages('doMC')

if (Sys.info()['sysname'] == "Windows") {
    require(doParallel)
    registerDoParallel(cores = datectCores())
} else {
    require(doMC)
    registerDoMC(cores = detectCores())
}
```

## 7.4 Apply Paramset

```{r}
cwd <- getwd()
# setwd("./_data")
results_file <- paste("results", strategy.st, "RData", sep = ".")
if (FALSE && file.exists(results_file)) {
    load(results_file)
} else {
    results <- apply.paramset(strategy.st,
                              paramset.label = "SMA",
                              portfolio.st = portfolio.st,
                              account.st = account.st,
                              nsamples = .nsamples)
    if (checkBlotterUpdate(portfolio.st, account.st, verbose = TRUE)) {
        save(list = "results", file = results_file)
        save.strategy(strategy.st)
    }
}
# setwd(cwd)
```


```{r}
.fastSMA <- (1:30)
.slowSMA <- (20:80)
.nsamples <- 5
add.distribution(strategy.st,
                 paramset.label = "SMA",
                 component.type = "indicator",
                 component.label = "nFast",
                 variable = list(n = .fastSMA),
                 label = "nFAST")
add.distribution(strategy.st,
                 paramset.label = "SMA",
                 component.type = "indicator",
                 component.label = "nSlow",
                 variable = list(n = .slowSMA),
                 label = "nSLOW")
add.distribution.constraint(strategy.st,
                            paramset.label = "SMA",
                            distribution.label.1 = "nFAST",
                            distribution.label.2 = "nSLOW",
                            operator = "<",
                            label = "SMA.Constraint")
library(parallel)

if( Sys.info()['sysname'] == "Windows") {
    library(doParallel)
    registerDoParallel(cores=detectCores())
} else {
    library(doMC)
    registerDoMC(cores=detectCores())
}

results <- apply.paramset(strategy.st,
                          paramset.label = "SMA",
                          portfolio.st = portfolio.st,
                          account.st = account.st, 
                          nsamples = .nsamples)
```

# Chapter 8 Stop-Loss Orders

```{r}
.fast <- 10
.slow <- 30
.threshold <- 0.0005
.orderqty <- 100
.txnfees <- -10
.stoploss <- 3e-3 # 0.003 or 0.3%

portfolio.st <- "Port.Luxor.Stop.Loss"
account.st <- "Acct.Luxor.Stop.Loss"
strategy.st <- "Strat.Luxor.Stop.Loss"

rm.strat(portfolio.st)
rm.strat(account.st)

initPortf(name = portfolio.st,
          symbols = symbols,
          initDate = init_date)
initAcct(name = account.st,
         portfolios = portfolio.st,
         initDate = init_date,
         initEq = init_equity)
initOrders(portfolio = portfolio.st,
           symbols = symbols,
           initDate = init_date)

strategy(strategy.st, store = TRUE)
add.indicator(strategy.st, 
              name = "SMA",
              arguments = list(x = quote(Cl(mktdata)),
                               n = .fast),
              label = "nFast")
add.indicator(strategy.st, 
              name = "SMA",
              arguments = list(x = quote(Cl(mktdata)),
                               n = .slow),
              label = "nSlow")
add.signal(strategy.st, 
           name = "sigCrossover",
           arguments = list(columns = c("nFast", "nSlow"),
                            relationship = "gte"),
           label = "long"
)
add.signal(strategy.st, 
           name = "sigCrossover",
           arguments = list(columns = c("nFast", "nSlow"),
                            relationship = "lt"),
           label = "short")
add.rule(strategy.st, 
         name = "ruleSignal",
         arguments = list(sigcol = "long" , 
                          sigval = TRUE,
                          replace = FALSE,
                          orderside = "long" ,
                          ordertype = "stoplimit",
                          prefer = "High",
                          threshold = .threshold,
                          TxnFees = .txnfees,
                          orderqty = +.orderqty,
                          osFUN = osMaxPos,
                          orderset = "ocolong"),
         type = "enter",
         label = "EnterLONG")
add.rule(strategy.st, 
         name = "ruleSignal",
         arguments = list(sigcol = "short", 
                          sigval = TRUE,
                          replace = FALSE,
                          orderside = "short",
                          ordertype = "stoplimit",
                          prefer = "Low",
                          threshold = .threshold,
                          TxnFees = .txnfees,
                          orderqty = -.orderqty,
                          osFUN = osMaxPos,
                          orderset = "ocoshort"),
         type = "enter",
         label = "EnterSHORT")
add.rule(strategy.st, 
         name = "ruleSignal",
         arguments = list(sigcol = "short", 
                          sigval = TRUE,
                          replace = TRUE,
                          orderside = "long" ,
                          ordertype = "market",
                          TxnFees = .txnfees,
                          orderqty = "all",
                          orderset = "ocolong"),
         type = "exit",
         label = "Exit2SHORT")
add.rule(strategy.st, 
         name = "ruleSignal",
         arguments = list(sigcol = "long", 
                          sigval = TRUE,
                          replace = TRUE,
                          orderside = "short",
                          ordertype = "market",
                          TxnFees = .txnfees,
                          orderqty = "all",
                          orderset = "ocoshort"),
         type = "exit",
         label = "Exit2LONG")
?ruleSignal
```

## 8.3 Add Rules

```{r}
add.rule(strategy.st, 
         name = "ruleSignal",
         arguments = list(sigcol = "long" , 
                          sigval = TRUE,
                          replace = FALSE,
                          orderside = "long",
                          ordertype = "stoplimit",
                          tmult = TRUE,
                          threshold = quote(.stoploss),
                          TxnFees = .txnfees,
                          orderqty = "all",
                          orderset = "ocolong"),
         type = "chain", 
         parent = "EnterLONG",
         label = "StopLossLONG",
         enabled = FALSE)

add.rule(strategy.st, 
         name = "ruleSignal",
         arguments = list(sigcol = "short", 
                          sigval = TRUE,
                          replace = FALSE,
                          orderside = "short",
                          ordertype = "stoplimit",
                          tmult = TRUE,
                          threshold = quote(.stoploss),
                          TxnFees = .txnfees,
                          orderqty = "all",
                          orderset = "ocoshort"),
         type = "chain", 
         parent = "EnterSHORT",
         label = "StopLossSHORT",
         enabled = FALSE)
```

**StopLossLONG** rule은 **EnterLONG**의 자식 룰이고 **ocolong** `orderset` 의 일 부분이다.
`tmult`, `threshold` 값으로 **stoplimit** (`ordertype`) 값을 정한다.
`.stoploss` 값이 long 주문가에 곱(`tmult`)해진다.

* StopLossLONG = **fill price** - (`.stoploss` * **fill price**)
* StopLossLONG = **134.39** - (0.003 * **134.39**)
* StopLossLONG = $133.9868

## 8.4 Add Position Limit

```{r}
# Add Position Limit
for(symbol in symbols){
    addPosLimit(portfolio = portfolio.st,
                symbol = symbol,
                timestamp = init_date,
                maxpos = .orderqty)
}

# Enable Rules
enable.rule(strategy.st, 
            type = "chain", 
            label = "StopLoss")

# Apply Strategy
# cwd <- getwd()
# setwd("./_data/")
results_file <- paste("results", strategy.st, "RData", sep = ".")
if( file.exists(results_file) ) {
    load(results_file)
} else {
    results <- applyStrategy(strategy.st, portfolios = portfolio.st)
    if(checkBlotterUpdate(portfolio.st, account.st, verbose = TRUE)) {
        save(list = "results", file = results_file)
        save.strategy(strategy.st)
    }
}
# setwd(cwd)
```
