---
title: "Stop-Loss Orders"
output: html_notebook
---
```{r}
require(quantstrat)
require(data.table)
require(dplyr)
require(DT)
require(ggplot2)
require(htmltools)
require(htmlwidgets)
require(knitr)
require(lattice)
require(pander)
require(tidyr)
require(webshot)
require(blotter)


```

Luxor 전략을 가다듬어본다.
이번에는 stop-loss 주문을 다루어 본다.
변수들을 다음과 같이 정의한다.

```{r}
.symbols <- c(
    "IWM",
    "QQQ",
    "SPY"
)

.initDate <- "2007-12-31"
# start_date <- "2008-01-01"
# end_date <- "2009-12-31"
.initEq <- 1e4 # $10,000
# adjustment <- TRUE

.fast <- 10
.slow <- 30
.threshold <- 0.0005
.orderqty <- 100
.txnfees <- -10
.stoploss <- 3e-3 # 0.0003 or 0.3%
```

초기화
```{r}
portfolio.st <- "Port.Luxor.Stop.Loss"
account.st <- "Acct.Luxor.Stop.Loss"
strategy.st <- "Strat.Luxor.Stop.Loss"

rm.strat(portfolio.st)
rm.strat(account.st)

initPortf(name = portfolio.st,
          symbols = .symbols,
          initDate = .initDate)

initAcct(name = account.st,
         portfolios = portfolio.st,
         initDate = .initDate,
         initEq = .initEq)

initOrders(portfolio = portfolio.st,
           symbols = .symbols,
           initDate = .initDate)

strategy(strategy.st, store = TRUE)

```

## 8.1 Add Indicators

```{r}
add.indicator(strategy.st,
              name = "SMA",
              arguments = list(
                  x = quote(Cl(mktdata)),
                  n = .fast
              ),
              label = "nFast")

add.indicator(strategy.st,
              name = "SMA",
              arguments = list(
                  x = quote(Cl(mktdata)),
                  n = .slow
              ),
              label = "nSlow")
```


## 8.2 Add Signals

```{r}
add.signal(strategy.st,
           name = "sigCrossover",
           arguments = list(
               columns = c("nFast", "nSlow"),
               relationship = "qte"
           ),
           label = "long")

add.signal(strategy.st,
           name = "sigCrossover",
           arguments = list(
               columns = c("nFast", "nSlow"),
               relationship = "lt"
           ),
           lable = "short")
```

## 8.3 Add Rules

지금까지는 이전에 설정했던 내용과 동일하다. 하지만 약간의 수정을 했다.
`osFun` 주문의 크기를 정하는 함수(order size function)라는 뜻이다.
다음과 같이 정의한다.
> 주문 크기를 결정할 때 사용하는 함수 또는 함수의 텍스트 지시자

기본값은 아무 동작도 하지 않는 `osNoOp`함수이다. 다시말해, 만일 `orderqty`가 100으로 주어지면 100을 그대로 주문한다.

아래의 `EnterLong` 룰에는 `osMaxPos()` 함수를 `osFun` 함수로 지정한다.
`osMaxPos` 는 `addPostLimit`와 함께 각 포트폴리오에서의 최대 포지션을 결정한다. 이것은 동일한 주문을 지속적으로 해도록 해준다.

또한 `orderset` 파라미터를 `ocolong` 값으로 추가했다. 이는 long/short 주문을 그룹핑 해준다.

```{r}
add.rule(strategy.st,
         name = "ruleSignal",
         arguments = list(
             sigcol = "long",
             sigval = TRUE,
             replace = FALSE,
             orderside = "long",
             ordertype = "stoplimit",
             prefer = "High",
             threshold = .threshold,
             TxnFees = .txnfees,
             orderqty = +.orderqty,
             osFun = osMaxPos,
             orderset = "ocolong"
         ),
         type = "enter",
         label = "EnterLong")
add.rule(strategy.st,
         name = ruleSignal,
         arguments = list(
            sigcol = "short",
            sigval = TRUE,
            replace = TRUE,
            orderside = "long",
            ordertype = "market",
            TxnFees = .txnfees,
            orderqty = "all",
            orderset = "ocolong"
         ),
         type = "exit",
         label = "Exit2SHORT")
```

여기 까지 이전의 전략과 동일하다.
이제 stop을 해본다.

**StopLossLONG** 값은 long position을 설정하는 시점에 다음과 같이 결정된다.

```
StopLossLONG = 주문가 - (.stoploss * 주문가)
```

만일 134.39에 long side long 주문을 하였다면,

```
StopLossLONG = 134.39 - (0.003 * 134.39)
StopLossLONG = 133.9868
```

만일 시장가격이 $133.9868 밑으로 떨어지게되면 **StopLossLONG** 주문이 market 주민이 되고 **Exit2SHORT** 주문을 취소한다.(OCO)

**EnterSHORT**의 자식인 **StopLossSHORT** 도 이와 유사하며 단 `.stoploss`를 곱한 값을 빼는것이 아니라 더하여 값을 계산한다.

```{r}
add.rule(strategy.st,
         name = ruleSignal,
         arguments = list(
            sigcol = "long",
            sigval = TRUE,
            replace = FALSE,
            orderside = "long",
            ordertype = "stoplimit",
            tmult = TRUE,
            threshold = quote(.stoplossA),
            TxnFees = .txnfees,
            orderqty = "all",
            orderset = "ocolong"
         ),
         type = "chain",
         parent = "EnterLONG",
         label = "StopLossLONG",
         enabled = FALSE)
```


```{r}
add.rule(strategy.st,
         name = ruleSignal,
         arguments = list(
            sigcol = "short",
            sigval = TRUE,
            replace = FALSE,
            orderside = "short",
            ordertype = "stoplimit",
            prefer = "Low",
            threshold = .threshold,
            TxnFees = .txnfees,
            orderqty = -.orderqty,
            osFun = osMaxPos,
            orderset = "ocoshort"
         ),
         type = "enter",
         label = "EnterSHORT")
add.rule(strategy.st,
         name = "ruleSignal",
         arguments = list(
            sigcol = "long",
            sigval = TRUE,
            replace = TRUE,
            orderside = "short",
            ordertype = "market",
            TxnFees = .txnfees,
            orderqty = "all",
            orderset = "ocoshort"
         ),
         type = "exit",
         label = "Exit2LONG")
add.rule(strategy.st,
         name = ruleSignal,
         arguments = list(
            sigcol = "short",
            sigval = TRUE,
            replace = FALSE,
            orderside = "short",
            ordertype = "stoplimit",
            tmult = TRUE,
            threshold = quote(.stoploss),
            TxnFees = .txnfees,
            orderqty = "all",
            orderset = "ocoshort"
         ),
         type = "chain",
         parent = "EnterSHORT",
         label = "StopLossSHORT",
         enabled = FALSE)
```


## 8.4 Add Position Limit

`osMaxPos`를 사용할 때, 각 포트폴리오에 `addPosLimit` 함수로 포지션 제한을 걸어야 한다.

```{r}
for (symbol in .symbols) {
    addPosLimit(
        portfolio = portfolio.st,
        symbol = symbol,
        timestamp = .initDate,
        maxpos = .orderqty
    )
}
```

## 8.5 Enable Rules

**StopLossLONG**, **StopLossSHORT** 모두 `enabled = FALSE`로 설정했다.

```{r}
enable.rule(
    strategy = strategy.st,
    type = "chain",
    label = "StopLoss"
)
```

## 8.6 Apply Strategy

```{r}
cwd <- getwd()
# setwd("./_data/")
results_file <- paste("results", strategy.st, "RData", sep = ".")
if( file.exists(results_file) ) {
    load(results_file)
} else {
    results <- applyStrategy(strategy.st, portfolios = portfolio.st)
    if(checkBlotterUpdate(portfolio.st, account.st, verbose = TRUE)) {
        save(list = "results", file = results_file)
        save.strategy(strategy.st)
    }
}
setwd(cwd)
```

